【裁判字號】    99,毒抗,391
【裁判日期】    990531
【裁判案由】    聲請觀察勒戒
【裁判全文】
臺灣高等法院臺中分院刑事裁定         99年度毒抗字第391號
抗  告  人
即  被  告  甲○○
上列抗告人因違反毒品危害防制條例，經檢察官聲請觀察勒戒，
不服臺灣苗栗地方法院中華民國99年 3月30日裁定（99年度毒聲
字第50號），提起抗告，本院裁定如下：
    主  文
抗告駁回。
    理  由
一、原審裁定意旨略以：
    被告甲○○前因違反毒品危害防制條例案件，經送觀察、勒
    戒後，於民國92年 7月10日因認無繼續施用毒品之傾向出監
    ，並由臺灣苗栗地方法院檢察署檢察官為不起訴處分確定。
    詎被告猶不知悔改，復基於施用第二級毒品之犯意，於99年
    1月10日22時許，在其住所，施用第二級毒品甲基安非他命1
    次。嗣為警於同年月12日18時18分為警查獲。上揭犯罪事實
    ，業經被告自白不諱，經警採尿送驗後，結果呈毒品安非他
    命、甲基安非他命陽性反應之事實，此有中山醫學大學附設
    醫院檢驗科藥物檢測中心出具之尿液檢驗報告 l紙附卷可稽
    ，是被告施用第二級毒品罪嫌，應堪認定。被告犯本件違反
    毒品危害防制條例第10條之罪，依毒品危害防制條例第20條
    第3項、第l項及觀察勒戒處分執行條例第3條第l項規定，檢
    察官應聲請法院裁定，令被告入勒戒處所觀察、勒戒。是本
    件聲請於法並無不合，應予准許等語。
二、抗告意旨略以：
    抗告人即被告甲○○遭因家庭狀況及環境不允許，無法送觀
    察勒戒，爰依法提出抗告撤銷原裁定云云。
三、經查：在文獻報告中，確實有藥品因交叉反應，可在尿液測
    試中產生偽陽性之安非他命反應，但利用精密的儀器分析，
    將可排除偽陽性之可能，在目前最常採用之確認方法為氣相
    層析質譜儀，應不會有偽陽性反應產生，此為行政院國軍退
    除役官兵輔導委員會榮民總醫院83年3月1日（83）北總內字
    第185號函及法務部調查局第六處87年9月29日（87）發技（
    一）字第87074574號函所揭示；又據上開榮民總醫院函並說
    明：「任何在初步篩檢中得到陽性反應者，應該以氣相層析
    質譜儀做最後確認，才算完成煙毒檢驗的工作；目前美國指
    定須有氣相層析質譜儀之鑑定結果，才能做為法律上判定的
    依據，氣相層析質譜儀的精確度接近百分之百，亦即如果某
    人的尿液中如不存在安非他命或嗎啡成份時，氣相層析質譜
    儀應不會顯示出含有安非他命或嗎啡成份（亦即不會有假陽
    性），故司法判決上應以氣相層析質譜儀的結果做為依據。
    茲本件抗告人即被告甲○○之尿液經臺灣苗栗地方法院檢察
    署採集送詮昕科技股份有限公司鑑定，其以酵素免疫分析法
    初步檢驗後，呈安非他命類陽性反應，經再以更精密之氣相
    層析質譜儀作確認檢驗，而檢出安非他命及甲基安非他命陽
    性反應，此有中山醫學大學附設醫院檢驗科藥物檢測中心出
    具之尿液檢驗報告 l紙附卷可稽（見偵字影印卷第16頁），
    揆諸前揭榮民總醫院等函示意旨，其既以精密之氣相層析質
    譜儀作確認檢驗，而檢出甲基安非他命陽性反應，且該氣相
    層析質譜儀應不會有偽陽性反應產生，是抗告人施用第二級
    毒品甲基安非他命之犯行，堪以認定。原審調查後，認檢察
    官之聲請為有理由，而依毒品危害防制條例第20條第 1項之
    規定，裁定令被告入勒戒處所觀察、勒戒等語，經核於法並
    無違誤。至抗告人抗告意旨雖指稱其家庭狀況及環境因素致
    不允許送觀察勒戒云云，惟經核此均非審酌應否裁定觀察勒
    戒之要件，且原裁定依憑上開規定裁定令被告入勒戒處所施
    以觀察勒戒，於法洵屬有據。被告抗告意旨執上開理由指摘
    原裁定不當，並無理由，應予駁回。
四、據上論結，應依刑事訴訟法第412條，裁定如主文。
中    華    民    國    99    年     5    月    31    日
            刑事第一庭  審判長法  官  陳  紀  綱
                              法  官  林  欽  章
                              法  官  張  智  雄
以上正本證明與原本無異。
不得抗告。
                              書記官  詹  雅  婷
中    華    民    國    99    年     5    月    31    日

司法院資訊處製作；財團法人民間司法改革基金會備份。
